臺灣桃園地方法院刑事判決
111年度簡上字第134號
上  訴  人  
即  被  告  謝章信


上列上訴人因過失傷害案件，不服本院於民國111年1月17日所為
110年度桃簡字第891號第一審刑事簡易判決（聲請簡易判決處刑
書案號：110年度偵字第5258號），提起上訴，本院管轄之第二
審合議庭判決如下：
    主  文
原判決撤銷。
謝章信犯過失傷害罪，處罰金新臺幣壹萬元，如易服勞役，以新
臺幣壹仟元折算壹日。緩刑貳年。
    事  實
謝章信於民國109年10月14日7時50分許，將其飼養之犬隻3隻帶
至桃園市○○區○○街00號星河社區附近散步，行經該社區車道出入
口旁人行道時，本應注意身為犬隻飼主，應防止其所飼養動物無
故侵害他人之生命、身體，具攻擊性之寵物出入公共場所或公眾
得出入之場所，應採取配戴防咬嘴套之適當防護措施，且依當時
情形，並無不能注意之情事，竟疏未注意及此，放任其犬隻處於
無防咬嘴套之狀態，適有陳沛旻自對向步行經過該人行道，其中
1隻犬隻即往陳沛旻撲咬，致陳沛旻受有大腿擦傷及瘀傷等傷害
。
    理  由
壹、程序方面：
　　本判決援引之供述及非供述證據，均係依法取得，並經本院
    於審理期日踐行合法之調查，被告謝章信及檢察官迄本院言
    詞辯論終結前，均未爭執其證據能力，自得採為判決之基礎
    。
貳、實體方面：
一、認定事實之理由及依據：
    訊據被告固坦承於上開時、地，帶其所飼養之犬隻3隻散步
    ，行經社區人行道時未讓犬隻配戴防咬嘴套，犬隻有撲向告
    訴人陳沛旻等情不諱，惟矢口否認有何過失傷害犯行，辯稱
    ：我已經盡力拉住狗了，狗是被警衛嚇到而暴衝的，我認為
    告訴人的傷是跌倒造成的，不是被狗咬的云云。經查：
㈠、被告於109年10月14日7時50分許，將其飼養之犬隻3隻帶至桃
    園市○○區○○街00號星河社區附近散步，行經該社區車道出入
    口旁人行道時，未讓犬隻配戴防咬嘴套，告訴人自對向行經
    人行道時，犬隻撲向告訴人，告訴人受有大腿擦傷及瘀傷等
    傷害等情，業據告訴人於警詢及偵查中指訴綦詳，且為被告
    所坦認，復有臺安醫院診斷證明書及傷勢照片（見偵字卷第
    19至21頁、第29頁、第49至53頁、第83至84頁、本院簡上字
    卷第42至43頁、第88至89頁）在卷可參，是此部分事實應堪
    認定。
㈡、證人即告訴人於警詢及偵查中均一致證稱：我走路行經星河
    社區車道出入口旁的人行道時，被告的方向跟我相反，被告
    牽著他所飼養的3隻狗經過，他沒有將狗的嘴巴套起來，其
    中1隻狗突然朝我的大腿撲過來，並咬了我左大腿1口，造成
    我左大腿受傷等語，證人邱文盈於警詢及偵查中亦證稱：我
    當下剛好在執行交通指揮，陳沛旻告訴我他被狗咬傷等語，
    又依卷附之診斷證明書，其上記載「大腿擦傷及瘀傷」等傷
    勢，告訴人並提出當日遭犬隻咬傷後腿部產生之傷勢照片，
    可見紅、灰色之瘀青、數個紅色條狀傷痕，與一般犬隻撲咬
    時會以前肢撲擊、指爪撕扯、以嘴啃咬方式所造成之傷勢相
    近，足徵告訴人所受之傷勢為犬隻咬傷乙情應屬真實。而被
    告於審理中供稱：我沒有看到告訴人怎麼受傷等語，是其前
    開辯稱，未能提出任何證據以實其說，尚難以其個人臆測之
    詞，遽為有利被告認定之依憑。
㈢、按因自己行為，致有發生犯罪結果之危險者，負防止其發生
    之義務，刑法第15條定有明文。復按對於一定結果之發生，
    法律上有防止之義務，能防止而不防止者，與因積極行為發
    生結果者同；再刑法上過失不純正不作為犯之成立要件，係
    居於保證人地位之行為人，因怠於履行其防止危險發生之義
    務，致生構成要件之該當結果，即足當之，此有最高法院83
    年度台上字第4471號判決意旨可資參照。次按飼主應防止其
    所飼養動物無故侵害他人之生命、身體、自由或財產，動物
    保護法第7條定有明文。本案被告未讓犬隻配戴嘴套，採取
    足以管束之適當防護措施，因而使飼養之犬隻撲咬告訴人，
    致告訴人受有傷害，其顯有過失，而本件事故之發生，係因
    被告上開過失行為所致，與告訴人之受傷間，自具有相當因
    果關係，被告自應負過失傷害之責。
㈣、被告雖辯稱：我已經盡力拉住狗了，狗是被警衛嚇到而暴衝
    的等語，衡以犬隻有其獸性，會因外在環境刺激而有吠叫、
    撲抓或啃咬之行為，為一般人所知之情，被告除應圈套繩索
    控制犬隻行動範圍外，亦應於有他人行經之場域時，讓犬隻
    配戴嘴套，加以管束，惟被告卻未為之，而致告訴人受傷，
    推其緣由仍與被告疏未看管其犬隻有關，難謂被告就此已盡
    注意義務而無過失責任，是被告前開辯解，難認有據。
㈤、綜上所述，本案事證明確，被告前開所辯，顯為卸責之詞，
    不足採信，其犯行應堪認定。
二、論罪科刑及撤銷改判理由部分：　　
㈠、核被告所為，係犯刑法第284條前段之過失傷害罪。
㈡、原審以被告上開犯行事證明確，予以論罪科刑，固非無見，
    惟查，被告提起上訴後，於本院審理中已與告訴人達成和解
    ，並已給付新臺幣4萬元予告訴人，賠償告訴人所受損害等
    情，有調解筆錄1份附卷可佐（見本院簡上字卷第67頁），
    為原審未及審酌之處，是本案量刑時所應考量之情事，至本
    案言詞辯論終結時，與原審已有不同，應由本院撤銷改判。
㈢、爰以行為人之責任為基礎，審酌被告為犬隻之飼主，應善盡
    管束義務，卻疏未注意而致告訴人受有上開傷勢，實屬不該
    ，惟考量被告犯後否認犯行之態度、與告訴人已達成和解並
    賠償告訴人所受損害、被告過失情節、告訴人所受傷勢、被
    告大學畢業之教育程度等一切情狀，量處如主文所示之刑，
    並諭知易服勞役之折算標準。
三、緩刑之宣告：　　
　　被告前未曾因故意犯罪受有期徒刑以上刑之宣告等情，有臺
    灣高等法院被告前案紀錄表在卷可考，衡酌被告本案所犯為
    過失傷害犯行，犯後已與告訴人達成和解並賠償告訴人，經
    此偵、審程序及刑之宣告，當已知所警惕，信無再犯之虞，
    本院綜合各情，認對其所宣告之刑，以暫不執行為適當，爰
    宣告緩刑2年，以啟自新。
據上論斷，應依刑事訴訟法第455條之1第1項、第3項、第369條
第1項前段、第364條、第299條第1項前段，判決如主文。
本案經檢察官吳建蕙聲請簡易判決處刑，檢察官劉倍到庭執行職
務。
中　　華　　民　　國　　111 　年　　7 　　月　　29　　日
              刑事第八庭  審判長法  官  許雅婷

                                法  官  徐雍甯

                                法　官　郭書綺
以上正本證明與原本無異。
不得上訴。
　　　　　　　　　　　　　　　  書記官　蔡忠晏
中　　華　　民　　國　　111 　年　　8 　　月　　1 　　日